# Rodrigo Carvalho

### **Desenvolvedor front-end**

Portifólio: https://www.rodrigocarvalhodev.com.br/

e-mail: rodrigos-carvalho@hotmail.com
Linkedin: linkedin.com/in/rodrigokrvalho

Github: github.com/rodrigokrvalho

Celular: 15 99703 2347

### Resumo

Olá, sou um desenvolvedor de software focado principalmente em aplicações web no universo do Javascript. Desde 2019, tenho estudado programação e tive minha primeira exposição à área durante meu curso de Engenharia da Computação.

Decidi me concentrar no desenvolvimento de software e comecei a aprender Java, criando um aplicativo chamado "Assistente de Cozinha" que publiquei na PlayStore. Desde janeiro de 2021, tenho me dedicado ao JavaScript/TypeScript, especificamente no desenvolvimento front-end usando Vue.js, Reactjs e Next.js. Também trabalhei em alguns projetos back-end usando Express e Nest.js.

Em julho de 2021, fiz uma transição de carreira para atuar como desenvolvedor, após trabalhar por 6 anos no setor florestal, onde fui responsável por avaliar a qualidade de todo o processo de manejo florestal de Eucalipto.

Na Egos Soluções atuei por mais 1 ano como desenvolvedor frontend e 7 meses como full stack, onde ajudei no desenvolvimento de processos, participei de reuniões técnicas com clientes e colaborei com a gestão e outros departamentos para alinhar processos e impulsionar melhorias nas aplicações da empresa.

# **Tecnologias**

Front-end Bibliotecas e frameworks

Reactjs: avançado Nextjs: avançado Vuejs: intermediário

Estilização CSS: avançado SASS: avançado

CSS-in-JS: intermediário Tailwind: intermediário ChakraUI: intermediário

#### **Back-end**

Frameworks

Expressjs: intermediário Nestjs: intermediário

Banco de dados

Postgres: intermediário MySQL: intermediário MongoDB: básico

Mobile

**Frameworks** 

React Native: básico

# Experiência

**Desenvolvedor Web Full Stack** 

EGOS Soluções Nov 2022 - Jun 2023 (7 meses)

Fui responsável pela construção de projetos que envolvem o desenvolvimento de bancos de dados, APIs, PWAs e interfaces visuais. Além disso, realizei testes unitários e deploy de aplicações.

Também fui responsável por manter as aplicações existentes, garantindo sua funcionalidade e desempenho, bem como fornecer treinamento à equipe e documentar os projetos desenvolvidos.

Como parte de minhas responsabilidades, participei de reuniões de alinhamento da equipe para garantir o progresso tranquilo do projeto e a entrega de soluções de qualidade.

Principal projeto onde trabalhei foi um cardápio virtual para o garçom integrado ao PDV da Egos, nosso principal desafio nesse projeto foi a comunicação eficaz entre o servidor web e o servidor local, e o tratamento das informações ainda no front-end, onde deixamos algumas responsabilidades nele para aliviar a carga no servidor web, ainda no front trabalhamos as informações para serem somente validadas no backend sem a necessidade de transformações.

Na comunicação entre servidores resolvemos inicialmente com uma técnica de pooling para receber esses dados no servidor local e o abastecimento de informações por uma api rest em um banco multitenance multidatabase.

#### Desenvolvedor Web Front-end

EGOS Soluções Ago 2021 - Nov 2022 (1 ano 4 meses)

Responsável pelo desenvolvimento front-end de aplicações web:

Desenvolvimento de interfaces visuais usando Vuejs e Nextjs com performace e responsividade onde em alguns projetos trabalhamos com mobile first.

Configuração de PWAs (Progressive Web Applications).

Tratamento da comunicação de dados com o backend, tanto o envio quanto o recebimento de dados.

Criação de testes unitários.

Deploy de aplicações.

O principal projeto que trabalhei foi uma aplicação web para consultas de informações que eram abastecidas pelo PDV da Egos, nesse projeto, o principal desafio foi trabalhar a performance das páginas e a responsividade, principalmente o dashbord e o próprio dashboard com os gráficos.

Para melhorar a performance da página trabalhamos com cache de dados, utilizamos técnicas de break points para uma melhor responsividade e utilizamos algumas ferramentas de criação de gráficos e na versão mobile fragmentamos mais as informações e gráficos para uma melhor visualização do usuário.

#### Técnico de Campo

Eficiente Soluções Florestais Ltda Abr 2017 - Jun 2021 (4 anos 3 meses)

Como técnico, fui responsável por conduzir avaliações de qualidade e orientar os assistentes em sua execução. Também forneci treinamento para novos membros da equipe. Nas avaliações, era de minha responsabilidade fornecer feedback sobre melhorias e problemas identificados durante a avaliação.

Também auxiliei a equipe de segurança ocupacional na inspeção de veículos e equipes, além de fornecer treinamento de segurança e orientação para melhoria de processos a toda a equipe de qualidade.

Participei de reuniões mensais de feedback de gestão e compartilhei informações com outras equipes. Também participei de reuniões de alinhamento com clientes para aprimorar os processos.

#### Assistente de Campo

Eficiente Soluções Florestais Ltda Jan 2015 - 2017 (2 anos)

Como assistente em avaliações de qualidade, apoiei o técnico na realização de avaliações de qualidade de vários processos de manejo florestal de eucalipto.

#### Estágio

**IDEAS** 

Mar 2014 - Jan 2015 (11 meses)

Monitoramento florístico de área de restauração ambiental na CCRG e Inventário Florestal

## Educação

### **Rocketseat Node, React, Nextjs, React Native** Set 2021 - Set 2023

Desenvolvimento Backend: Frameworks Express e NestJS Princípios de código limpo, SOLID e servidores stateless

#### Desenvolvimento Frontend:

Frameworks ReactIS e Next.is

Conceitos importantes: Server-Side Rendering, Client-Side Rendering, Static Generation, responsividade,

html semantico, otimizações de páginas. fallback de erros, funções assincronas e TDD

Pré-processadores CSS e ferramentas de estilização: SASS, ChakraUI, CSS-in-JS

Desenvolvimento Mobile: Framework React Native

#### Univesp

Bacharelado em Engenharia da Computação 2018 - 2022

#### Fatec Capão Bonito

Tecnólogo em Silvicultura, Gestão de Florestas e Recursos Naturais 2013 - 2015

#### Instituto Politécnico Educacional

Técnico em Segurança do Trabalho

2012 - 2013

Inspeção e avaliação de locais de trabalho.

Desenvolvimento e implementação de políticas de segurança.

Investigação de acidentes e incidentes.

Treinamento e conscientização de funcionários.

Manutenção de registros e relatórios detalhados.